【裁判字號】    96,交簡上,309
【裁判日期】    970109
【裁判案由】    業務過失傷害
【裁判全文】
臺灣高雄地方法院刑事判決           96年度交簡上字第309號
上  訴  人
即  被  告  乙○○
上列上訴人即被告因業務過失傷害案件，不服本院高雄簡易庭中
華民國96年8 月27日96年度交簡字第2070號所為第一審判決（聲
請簡易判決處刑書案號：臺灣高雄地方法院檢察署96年度偵字第
12370 號），提起上訴，本院管轄之第二審合議庭依通常程序為
第一審判決如下：
    主  文
原判決撤銷。
本件公訴不受理。
    事  實
一、本件聲請簡易判決處刑意旨係以：被告乙○○為營業曳引車
    司機，為從事駕駛業務之人，於民國95年7 月21日凌晨4 時
    55 分 許，駕駛車牌號碼927-GM號營業曳引車（後拖30-HQ
    號半拖車），沿高雄縣仁武鄉○○路○○道由北往南行駛，
    途經鳳仁路304 號前交岔口時，本應注意車輛行駛至交岔路
    口時，轉彎車應讓直行車先行，而依當時天氣晴朗、視距良
    好、柏油路面乾燥、無障礙或其他缺陷，依其智識、能力，
    又無不能注意之情事。詎其竟疏未注意，即貿然左轉，適有
    甲○○騎乘車牌號碼HM5-285 號重型機車，沿鳳仁路快車道
    由南向北方向行駛，於行經上開交岔路口時，亦疏未注意減
    速慢行及開啟大燈，致被告乙○○見狀閃避不及，其營業曳
    引車右前車頭撞擊甲○○之機車前車頭，甲○○因而人車倒
    地，受有左側脛骨開放性粉碎性骨折、頭部外傷合併顱內出
    血及臉部撕裂傷等傷害。被告乙○○於肇事後，於犯罪未被
    發覺前，即向據報前往現場處理之警員王鴻祥主動承認肇事
    。嗣經甲○○提起告訴，因認被告涉有刑法第284 條第2 項
    之業務過失傷害罪嫌。
二、按告訴乃論之罪，告訴人於第一審辯論終結前，得撤回其告
    訴；又告訴經撤回者，法院應諭知不受理之判決，並得不經
    言詞辯論為之。刑事訴訟法第238 條第1 項，及第303 條第
    3 款、第307 條分別定有明文。又告訴乃論之刑事事件於偵
    查中或第一審法院辯論終結前，調解成立，並於調解書上記
    載當事人同意撤回意旨，經法院核定者，視為於調解成立時
    撤回告訴，鄉鎮市公所調解條例第28條亦有明文。
三、經查：
  (一)本件被告因業務過失傷害案件，經檢察官提起公訴，認被告
    係犯刑法第284 條第2 項前段之業務過失傷害罪，依同法第
    287 條前段之規定須告訴乃論。
  (二)茲被告於原審判決（即96年8 月27日）前，業已賠償被害人
    新台幣17萬元，並在高雄縣仁武鄉公所調解委員會達成調解
    ，此有96年6 月8 日調解委員會調解筆錄、調解書、96年12
    月26日庭呈之刑事撤回告訴狀附卷為證（見本院交簡上字卷
    第29頁至第30頁、第48頁字第50頁），依上開調解書之內容
    所示，被告與告訴人達成調解之時間係於96年6 月8 日，調
    解書上並有「三、兩造同意放棄本案其他民、刑事請求權及
    告訴權。」等告訴人撤回告訴權之明確記載，復經本院鳳山
    簡易庭於96年6 月27日核定在案，揆諸前開規定及說明，自
    應視為告訴人於96年6 月8 日業已撤回其告訴。被告上訴意
    旨指摘告訴人於本院第一審審判決前，撤回其告訴，請求准
    予撤銷原判決並諭知免訴（應係公訴不受理之誤）等語，核
    無不當，應由本院撤銷原審判決，而為不受理之諭知。
四、按檢察官聲請以簡易判決處刑之案件，經法院認為有第451
    條之1 第4 項但書之情形者，應適用通常訴訟程序審判之，
    刑事訴訟法第452 條定有明文；且對於簡易判決之上訴，準
    用刑事訴訟法第三編第一章及第二章之規定，同法第455 條
    之1 第3 項亦有明文，是管轄第二審之地方法院合議庭受理
    簡易判決上訴案件，應依通常程序審理。其認案件有刑事訴
    訟法第452 條之情形者，應撤銷原判決，逕依通常程序為第
    一審判決（最高法院92年台非字第352 號判決意旨參照）。
    本件原審依檢察官簡易判決處刑之聲請，對被告以業務過失
    傷害罪論罪科刑，經本院審理後，認本件應為公訴不受理之
    諭知，已如前述，致有刑事訴訟法第451 條之1 第4 項但書
    第3 款之情形，依前揭規定，應由本院合議庭逕依通常程序
    審理後，自為第一審判決，當事人如不服本判決，仍得於法
    定上訴期間內，向管轄之第二審法院提起上訴，附此敘明。
據上論斷，應依刑事訴訟法第455條之1第3項、第369條第1項前
段、第364條、第303條第3款，判決如主文。
本案經檢察官丙○○到庭執行職務。
中    華    民    國    97    年    1    月    9    日
                交通法庭  審判長法  官  田平安
                                法  官  錢衍蓁
                                法  官  呂明燕
以上正本證明與原本無異。
如不服本判決，應於判決送達之日起10日內向本院提出上訴書狀
中    華    民    國    97    年    1    月    9    日
                                書記官  陳瓊芳


司法院資訊處製作；財團法人民間司法改革基金會備份。
